---
author: "未命名 B01201001 一般系"
title: "HW 8: 字串處理"
date: |
  | 2021-04-29
  |
  | [Rmd Source (for TAs)](./index.Rmd){download='`r basename(getwd())`.Rmd'}
output:
  html_document:
    number_sections: yes
    highlight: tango
    toc: yes
    toc_float:
      collapsed: no
    css: style.css
---

```{r setup, include=FALSE}
knitr::opts_chunk$set(echo = TRUE,comment = '#>',error=TRUE, results = 'hold', out.width='70%', fig.align = 'center', message = FALSE)
```


Warm Up (共 20 分)
==================

## String Processing without RegEx (20 分)

請寫一個函數 `insert_spaces()`，用來將傳入的字串的各個字元之間插入空白。此函數會在後面的題目用到。

要求：

- 此題**不可**使用到 Regular Expression
  i.e. 不能使用 `stringr` 以及 
  base R 的 `grep` 系列函數 (見 `?grep` 內出現的函數)
- 此題可能會使用到 `strsplit()`, `sapply()` 與 `paste()` 
```{r}
insert_spaces <- function(x) {
  # Write your code here
}

#### Do not modify the code below ####
insert_spaces("abc")
insert_spaces(c("abc", "defg", "12345"))
# Should print out
#> [1] "a b c"
#> [1] "a b c"     "d e f g"   "1 2 3 4 5"
```


成語典處理 (共 100 分)
======================

## 純文字檔清理 (15 分)

作業的 repo 中有一份純文字檔 `idioms.txt`。`idioms.txt` 是一個成語字典，裡面的每一行是一筆成語的資料，請先觀察這份純文字檔案的規律：

```r
【澡身浴德】	《禮記·儒行》：“儒有澡身而浴德。”孔穎達疏：“澡身，謂能澡潔其身不染濁也；浴德，謂沐浴於德以德自清也。”謂修養身心，使之高潔。
【枕麹藉糟】	枕著酒，墊著酒糟。謂嗜酒，醉酒。
【正本清源】	從根源上進行整頓清理。
【認雞作鳳】	佛教語。謂認凡庸為珍貴。
【擊轂摩肩】	形容車馬眾多。語出《戰國策·齊策一》：“臨淄之涂，車轂擊，人肩摩。”
【鳥覆危巢】	鳥巢因建於弱枝而傾覆。比喻處境極端危險。
【眼中有鐵】	比喻軍容整肅。語出《資治通鑒·陳世祖天嘉五年》：“春，正月，庚申朔，齊主登北城，軍容甚整。突厥咎周人曰：‘爾言齊亂，故來伐之：今齊人眼中亦有鐵，何可當耶！’”
...
```

請將 `idioms.txt` 讀進 R 成一個 character vector (每個元素皆為一筆成語, e.g. `【枕麹藉糟】	枕著酒，墊著酒糟。謂嗜酒，醉酒。`)，並取出位於 `【】` 之內的成語。我們僅需要 **4 字成語**，不在此範圍內的請將其濾掉。請將最後的結果儲存於變數 `idiom`：
    
```{r}
# Write your code here

# 請勿更動下方程式碼
head(idiom)
length(idiom)
sum(is.na(idiom))
# Should print out:
#> [1] "澡身浴德" "枕麹藉糟" "正本清源" "認雞作鳳" "擊轂摩肩" "鳥覆危巢"
#> [1] 9697
#> [1] 0
```

<div class="alert alert-success hint">
1. 你應該會使用到 `readLines()` 以將 `idioms.txt` 讀入
2. 你應該會使用到 `str_match()` 以取出 `【】` 內的成語
</div>


## 四字格分類器 (60 分)

中文裡面常常出現由四個字組合而成的表達方式，稱為四字格。四字格裡往往可以看到一些語言中的規律。
你的任務是完成下方的 `classify()`。這個函數可以將輸入的四字格，依據其內部結構，分成 13 種類別：

1. ABCD: 例如，「兩全其美」、「有夠討厭」
2. AABC: 例如，「侃侃而談」、「洋洋自得」
3. ABAC: 例如，「滿坑滿谷」、「不屈不撓」
4. ABBC: 例如，「雪山山脈」、「NCCU」
5. ABCA: 例如，「精益求精」、「忍無可忍」
6. ABCB: 例如，「載舟覆舟」、「屨及劍及」
7. ABCC: 例如，「氣喘吁吁」、「書空咄咄」
8. AAAB: 例如，「屁屁屁啦」(結巴)
9. AABA: 例如，「一一得一」(九九乘法表)
10. AABB: 例如，「坦坦蕩蕩」、「吞吞吐吐」
11. ABAA: 例如，「冷氣冷冷」
12. ABAB: 例如，「慢來慢來」
13. ABBA: 例如，「你看看你」、「ABBA」(合唱團)
14. ABBB: 例如，「哇哈哈哈」
15. AAAA: 例如，「哈哈哈哈」、「嘿嘿嘿嘿」

```{r}
classify <- function(idioms) {
  # Write your code here
}

##### 請勿更動下方程式碼 #####
idioms <- c("念茲在茲", "騰雲駕霧", "清清白白", "一五一十", "防不勝防", "哈哈哈哈")
classify(idioms)
test_pats <- strsplit("ABCC ABCA ABCB ABAC ABBC AABC AAAB AABA ABAA ABBB AABB ABAB ABBA", " ")[[1]]
paste(classify(test_pats), collapse = " ")
# Should print out:
#> [1] "ABCB" "ABCD" "AABB" "ABAC" "ABCA" "AAAA"
#> [1] "ABCC ABCA ABCB ABAC ABBC AABC AAAB AABA ABAA ABBB AABB ABAB ABBA"
```


## 建立 data frame (25 分)

請使用 `classify()`, `insert_spaces()` 以及 `tidyr::separate()` ，將儲存在 `idiom` 中的成語變成一個 data frame 並儲存於變數 `d` 。這個 data frame 必須有 6 個變項 (資料類型皆為 `character`)：

- `idiom`: 本來儲存於變數 `idiom` 中的成語
- `class`: 依據成語內部結構的分類結果
- `first`: 該成語的第一個字
- `second`: 該成語的第二個字
- `third`: 該成語的第三個字
- `fourth`: 該成語的第四個字

```{r}
# Write your code here

##### 請勿更動下方程式碼 #####
d %>% filter(class == "AABC") %>% tail()
cat('\n')
d %>% group_by(class) %>% summarise(count = n())
# Should print out:
#> # A tibble: 6 x 6
#>   idiom    class first second third fourth
#>   <chr>    <chr> <chr> <chr>  <chr> <chr> 
#> 1 面面俱圓 AABC  面    面     俱    圓    
#> 2 碌碌無能 AABC  碌    碌     無    能    
#> 3 默默無言 AABC  默    默     無    言    
#> 4 洋洋自得 AABC  洋    洋     自    得    
#> 5 誇誇而談 AABC  誇    誇     而    談    
#> 6 面面相覷 AABC  面    面     相    覷    
#> 
#> # A tibble: 15 x 2
#>    class count
#>    <chr> <int>
#>  1 AAAA      1
#>  2 AAAB      1
#>  3 AABA      1
#>  4 AABB     60
#>  5 AABC     78
#>  6 ABAA      1
#>  7 ABAB      1
#>  8 ABAC    278
#>  9 ABBA      1
#> 10 ABBB      1
#> 11 ABBC      1
#> 12 ABCA     20
#> 13 ABCB     44
#> 14 ABCC     43
#> 15 ABCD   9174
```
